---
title: "Bands and vegetation indexes"
author: "Christian Escoto"
date: "2025-06-17"
output: pdf_document
---

Packages
```{r}
library(dplyr)
library(tidyverse)
```

Dataframe with the information from the drones
```{r HTP}
HTP<-read.csv("HTPMET.csv")
```

Upload the information with the flights
```{r Flights}
Neo22_allflights<-read.csv("N22.allflights.csv")
Neo23_allflights<-read.csv("N23.allflights.csv")

Urb22_allflights<-read.csv("U22.allflights.csv")
Urb23_allflights<-read.csv("U23.allflights.csv")


StP22_allflights<-read.csv("StP22.allflights.csv")
StP23_allflights<-read.csv("StP23.allflights.csv")

```


```{r Separate HTP from each location}
N22<-HTP%>%
  filter(studyName=="YT_Neo_22")

N23<-HTP%>%
  filter(studyName=="YT_Neo_23")

U22<-HTP%>%
  filter(studyName=="YT_Urb_22")

U23<-HTP%>%
  filter(studyName=="YT_Urb_23")

StP22<-HTP%>%
  filter(studyName=="YT_Stp_22")

StP23<-HTP%>%
  filter(studyName=="YT_Stp_23")

```

```{r N22 prepare bands}

N22.b<-NULL

N22.b$Unit<-N22$observationUnitDbId

N22.b<-as.data.frame(N22.b)

#I am going to add some columns to make give a a good format to the database. 
# Define the days and Units
days <- Neo22_allflights$julian
Units<-as.vector(N22.b$Unit)


# Create all possible combinations using expand.grid

N22.b<-expand.grid(Units, days)

N22.b[ , 'red'] <- NA
N22.b[ , 'green'] <- NA
N22.b[ , 'blue'] <- NA
N22.b[ , 'NIR'] <- NA
N22.b[ , 'RedEdge'] <- NA


N22.b$red<-ifelse(N22.b$Var2==104, N22$Canopy.Reflectance...Red...reflectance.ratio.day.104.COMP.0000823, ifelse(
  N22.b$Var2 == 117,
  N22$Canopy.Reflectance...Red...reflectance.ratio.day.117.COMP.0000837,
  ifelse(
    N22.b$Var2 == 124,
    N22$Canopy.Reflectance...Red...reflectance.ratio.day.124.COMP.0000845,
    ifelse(
      N22.b$Var2 == 130,
      N22$Canopy.Reflectance...Red...reflectance.ratio.day.130.COMP.0000852,
      ifelse(
        N22.b$Var2 == 132,
        N22$Canopy.Reflectance...Red...reflectance.ratio.day.132.COMP.0000854,
        ifelse(
          N22.b$Var2 == 137,
          N22$Canopy.Reflectance...Red...reflectance.ratio.day.137.COMP.0000859,
          ifelse(
            N22.b$Var2 == 151,
            N22$Canopy.Reflectance...Red...reflectance.ratio.day.151.COMP.0000875,
            ifelse(
              N22.b$Var2 == 164,
              N22$Canopy.Reflectance...Red...reflectance.ratio.day.164.COMP.0000889,
              ifelse(
                N22.b$Var2 == 165,
                N22$Canopy.Reflectance...Red...reflectance.ratio.day.165.COMP.0000890,
                NA
              
  )
)
)
)
)
)
)
)
)

N22.b$blue<-ifelse(N22.b$Var2==104, N22$Canopy.Reflectance...Blue...reflectance.ratio.day.104.COMP.0000081, ifelse(
  N22.b$Var2 == 117,
  N22$Canopy.Reflectance...Blue...reflectance.ratio.day.117.COMP.0000095,
  ifelse(
    N22.b$Var2 == 124,
    N22$Canopy.Reflectance...Blue...reflectance.ratio.day.124.COMP.0000102,
    ifelse(
      N22.b$Var2 == 130,
      N22$Canopy.Reflectance...Blue...reflectance.ratio.day.130.COMP.0000109,
      ifelse(
        N22.b$Var2 == 132,
        N22$Canopy.Reflectance...Blue...reflectance.ratio.day.132.COMP.0000111,
        ifelse(
          N22.b$Var2 == 137,
          N22$Canopy.Reflectance...Blue...reflectance.ratio.day.137.COMP.0000116,
          ifelse(
            N22.b$Var2 == 151,
            N22$Canopy.Reflectance...Blue...reflectance.ratio.day.151.COMP.0000132,
            ifelse(
              N22.b$Var2 == 164,
              N22$Canopy.Reflectance...Blue...reflectance.ratio.day.164.COMP.0000146,
              ifelse(
                N22.b$Var2 == 165,
              N22$Canopy.Reflectance...Blue...reflectance.ratio.day.165.COMP.0000147,
              NA
            ))
          )
        )
      )
    )
  )
)
)

N22.b$green<-ifelse(N22.b$Var2==104, N22$Canopy.Reflectance...Green...reflectance.ratio.day.104.COMP.0000449, ifelse(
  N22.b$Var2 == 117,
  N22$Canopy.Reflectance...Green...reflectance.ratio.day.117.COMP.0000463,
  ifelse(
    N22.b$Var2 == 124,
    N22$Canopy.Reflectance...Green...reflectance.ratio.day.124.COMP.0000471,
    ifelse(
      N22.b$Var2 == 130,
      N22$Canopy.Reflectance...Green...reflectance.ratio.day.130.COMP.0000478,
      ifelse(
        N22.b$Var2 == 132,
        N22$Canopy.Reflectance...Green...reflectance.ratio.day.132.COMP.0000480,
        ifelse(
          N22.b$Var2 == 137,
          N22$Canopy.Reflectance...Green...reflectance.ratio.day.137.COMP.0000485,
          ifelse(N22.b$Var2 == 151,
            N22$Canopy.Reflectance...Green...reflectance.ratio.day.151.COMP.0000501,
            ifelse(
              N22.b$Var2 == 164,
              N22$Canopy.Reflectance...Green...reflectance.ratio.day.164.COMP.0000515,
               ifelse(
                N22.b$Var2 == 165,
              N22$Canopy.Reflectance...Green...reflectance.ratio.day.165.COMP.0000516, NA
            )
          )
        )
      )
    )
  )
)
)
)

N22.b$NIR<-ifelse(N22.b$Var2==104, N22$Canopy.Reflectance...NIR...reflectance.ratio.day.104.COMP.0000636, ifelse(
  N22.b$Var2 == 117,
  N22$Canopy.Reflectance...NIR...reflectance.ratio.day.117.COMP.0000650,
  ifelse(
    N22.b$Var2 == 124,
    N22$Canopy.Reflectance...NIR...reflectance.ratio.day.124.COMP.0000658,
    ifelse(
      N22.b$Var2 == 130,
      N22$Canopy.Reflectance...NIR...reflectance.ratio.day.130.COMP.0000665,
      ifelse(
        N22.b$Var2 == 132,
        N22$Canopy.Reflectance...NIR...reflectance.ratio.day.132.COMP.0000667,
        ifelse(
          N22.b$Var2 == 137,
          N22$Canopy.Reflectance...NIR...reflectance.ratio.day.137.COMP.0000672,
          ifelse(
            N22.b$Var2 == 151,
            N22$Canopy.Reflectance...NIR...reflectance.ratio.day.151.COMP.0000688,
            ifelse(
              N22.b$Var2 == 164,
              N22$Canopy.Reflectance...NIR...reflectance.ratio.day.164.COMP.0000702,
              ifelse(
                 N22.b$Var2 == 165,
              N22$Canopy.Reflectance...NIR...reflectance.ratio.day.165.COMP.0000703, NA
            )
          )
        )
      )
    )
  )
)
)
)

N22.b$RedEdge<-ifelse(N22.b$Var2==104, N22$Canopy.Reflectance...Red.Edge...reflectance.ratio.day.104.COMP.0001010, ifelse(
  N22.b$Var2 == 117,
  N22$Canopy.Reflectance...Red.Edge...reflectance.ratio.day.117.COMP.0001024,
  ifelse(
    N22.b$Var2 == 124,
    N22$Canopy.Reflectance...Red.Edge...reflectance.ratio.day.124.COMP.0001032,
    ifelse(
      N22.b$Var2 == 130,
      N22$Canopy.Reflectance...Red.Edge...reflectance.ratio.day.130.COMP.0001039,
      ifelse(
        N22.b$Var2 == 132,
        N22$Canopy.Reflectance...Red.Edge...reflectance.ratio.day.132.COMP.0001041,
        ifelse(
          N22.b$Var2 == 137,
          N22$Canopy.Reflectance...Red.Edge...reflectance.ratio.day.137.COMP.0001046,
          ifelse(
            N22.b$Var2 == 151,
            N22$Canopy.Reflectance...Red.Edge...reflectance.ratio.day.151.COMP.0001062,
            ifelse(
              N22.b$Var2 == 164,
              N22$Canopy.Reflectance...Red.Edge...reflectance.ratio.day.164.COMP.0001076,
               ifelse(
                 N22.b$Var2 == 165,
                 N22$Canopy.Reflectance...Red.Edge...reflectance.ratio.day.165.COMP.0001077,NA
            )
          )
        )
      )
    )
  )
)))


```


```{r N23 prepare bands}
N23.b<-NULL

N23.b$Unit<-N23$observationUnitDbId

N23.b<-as.data.frame(N23.b)

#I am going to add some columns to make give a addecuated format to the database. 
# Define the days and Units
days <- Neo23_allflights$julian
Units<-as.vector(N23.b$Unit)


# Create all possible combinations using expand.grid

N23.b<-expand.grid(Units, days)

N23.b[ , 'red'] <- NA
N23.b[ , 'green'] <- NA
N23.b[ , 'blue'] <- NA
N23.b[ , 'NIR'] <- NA
N23.b[ , 'RedEdge'] <- NA


N23.b$red<-ifelse(N23.b$Var2==52, N23$Canopy.Reflectance...Red...reflectance.ratio.day.52.COMP.0000952, ifelse(
  N23.b$Var2 == 96,
  N23$Canopy.Reflectance...Red...reflectance.ratio.day.96.COMP.0001000,
  ifelse(
    N23.b$Var2 == 103,
    N23$Canopy.Reflectance...Red...reflectance.ratio.day.103.COMP.0000822,
    ifelse(
      N23.b$Var2 == 114,
      N23$Canopy.Reflectance...Red...reflectance.ratio.day.114.COMP.0000834,
      ifelse(
        N23.b$Var2 == 123,
        N23$Canopy.Reflectance...Red...reflectance.ratio.day.123.COMP.0000844,
        ifelse(
          N23.b$Var2 == 129,
          N23$Canopy.Reflectance...Red...reflectance.ratio.day.129.COMP.0000850,
          ifelse(
            N23.b$Var2 == 137,
            N23$Canopy.Reflectance...Red...reflectance.ratio.day.137.COMP.0000859,
            ifelse(
              N23.b$Var2 == 152,
              N23$Canopy.Reflectance...Red...reflectance.ratio.day.152.COMP.0000876, ifelse(
                N23.b$Var2 == 156,
                N23$Canopy.Reflectance...Red...reflectance.ratio.day.156.COMP.0000880,
                ifelse(
                   N23.b$Var2 == 164,
              N23$Canopy.Reflectance...Red...reflectance.ratio.day.164.COMP.0000889, NA
            )
          )
        )
      )
    )
  )
)
)))

N23.b$blue<-ifelse(N23.b$Var2==52, N23$Canopy.Reflectance...Blue...reflectance.ratio.day.52.COMP.0000209, ifelse(
  N23.b$Var2 == 96,
  N23$Canopy.Reflectance...Blue...reflectance.ratio.day.96.COMP.0000257,
  ifelse(
    N23.b$Var2 == 103,
    N23$Canopy.Reflectance...Blue...reflectance.ratio.day.103.COMP.0000080,
    ifelse(
      N23.b$Var2 == 114,
      N23$Canopy.Reflectance...Blue...reflectance.ratio.day.114.COMP.0000092,
      ifelse(
        N23.b$Var2 == 123,
        N23$Canopy.Reflectance...Blue...reflectance.ratio.day.123.COMP.0000101,
        ifelse(
          N23.b$Var2 == 129,
          N23$Canopy.Reflectance...Blue...reflectance.ratio.day.129.COMP.0000107,
          ifelse(
            N23.b$Var2 == 137,
            N23$Canopy.Reflectance...Blue...reflectance.ratio.day.137.COMP.0000116,
            ifelse(
              N23.b$Var2 == 152,
              N23$Canopy.Reflectance...Blue...reflectance.ratio.day.152.COMP.0000133, ifelse(
                N23.b$Var2 == 156,
                N23$Canopy.Reflectance...Blue...reflectance.ratio.day.156.COMP.0000137,
                ifelse(
                  N23.b$Var2 == 164,
                N23$Canopy.Reflectance...Blue...reflectance.ratio.day.164.COMP.0000146, NA
              )
            )
          )
        )
      )
    )
  )
)))



N23.b$green<-ifelse(N23.b$Var2==52, N23$Canopy.Reflectance...Green...reflectance.ratio.day.52.COMP.0000578, ifelse(
  N23.b$Var2 == 96,
  N23$Canopy.Reflectance...Green...reflectance.ratio.day.96.COMP.0000626,
  ifelse(
    N23.b$Var2 == 103,
    N23$Canopy.Reflectance...Green...reflectance.ratio.day.103.COMP.0000448,
    ifelse(
      N23.b$Var2 == 114,
      N23$Canopy.Reflectance...Green...reflectance.ratio.day.114.COMP.0000460,
      ifelse(
        N23.b$Var2 == 123,
        N23$Canopy.Reflectance...Green...reflectance.ratio.day.123.COMP.0000470,
        ifelse(
          N23.b$Var2 == 129,
          N23$Canopy.Reflectance...Green...reflectance.ratio.day.129.COMP.0000476,
          ifelse(
            N23.b$Var2 == 137,
            N23$Canopy.Reflectance...Green...reflectance.ratio.day.137.COMP.0000485,
            ifelse(
              N23.b$Var2 == 152,
              N23$Canopy.Reflectance...Green...reflectance.ratio.day.152.COMP.0000502, ifelse(
                N23.b$Var2 == 156,
                N23$Canopy.Reflectance...Green...reflectance.ratio.day.156.COMP.0000506,
                ifelse(
                N23.b$Var2 == 164,
                N23$Canopy.Reflectance...Green...reflectance.ratio.day.164.COMP.0000515, NA
              )
            )
          )
        )
      )
    )
  )
)))


N23.b$RedEdge<-ifelse(N23.b$Var2==52, N23$Canopy.Reflectance...Red.Edge...reflectance.ratio.day.52.COMP.0001139, ifelse(
  N23.b$Var2 == 96,
  N23$Canopy.Reflectance...Red.Edge...reflectance.ratio.day.96.COMP.0001187,
  ifelse(
    N23.b$Var2 == 103,
    N23$Canopy.Reflectance...Red.Edge...reflectance.ratio.day.103.COMP.0001009,
    ifelse(
      N23.b$Var2 == 114,
      N23$Canopy.Reflectance...Red.Edge...reflectance.ratio.day.114.COMP.0001021,
      ifelse(
        N23.b$Var2 == 123,
        N23$Canopy.Reflectance...Red.Edge...reflectance.ratio.day.123.COMP.0001031,
        ifelse(
          N23.b$Var2 == 129,
          N23$Canopy.Reflectance...Red.Edge...reflectance.ratio.day.129.COMP.0001037,
          ifelse(
            N23.b$Var2 == 137,
            N23$Canopy.Reflectance...Red.Edge...reflectance.ratio.day.137.COMP.0001046,
            ifelse(
              N23.b$Var2 == 152,
              N23$Canopy.Reflectance...Red.Edge...reflectance.ratio.day.152.COMP.0001063, ifelse(
                N23.b$Var2 == 156,
                N23$Canopy.Reflectance...Red.Edge...reflectance.ratio.day.156.COMP.0001067,
                ifelse(
                N23.b$Var2 == 164,
                N23$Canopy.Reflectance...Red.Edge...reflectance.ratio.day.164.COMP.0001076, NA
              )
            )
          )
        )
      )
    )
  )
)))


N23.b$NIR<-ifelse(N23.b$Var2==52, N23$Canopy.Reflectance...NIR...reflectance.ratio.day.52.COMP.0000765, ifelse(
  N23.b$Var2 == 96,
  N23$Canopy.Reflectance...NIR...reflectance.ratio.day.96.COMP.0000813,
  ifelse(
    N23.b$Var2 == 103,
    N23$Canopy.Reflectance...NIR...reflectance.ratio.day.103.COMP.0000635,
    ifelse(
      N23.b$Var2 == 114,
      N23$Canopy.Reflectance...NIR...reflectance.ratio.day.114.COMP.0000647,
      ifelse(
        N23.b$Var2 == 123,
        N23$Canopy.Reflectance...NIR...reflectance.ratio.day.123.COMP.0000657,
        ifelse(
          N23.b$Var2 == 129,
          N23$Canopy.Reflectance...NIR...reflectance.ratio.day.129.COMP.0000663,
          ifelse(
            N23.b$Var2 == 137,
            N23$Canopy.Reflectance...NIR...reflectance.ratio.day.137.COMP.0000672,
            ifelse(
              N23.b$Var2 == 152,
              N23$Canopy.Reflectance...NIR...reflectance.ratio.day.152.COMP.0000689, ifelse(
                N23.b$Var2 == 156,
                N23$Canopy.Reflectance...NIR...reflectance.ratio.day.156.COMP.0000693,
                ifelse(
                N23.b$Var2 == 164,
                N23$Canopy.Reflectance...NIR...reflectance.ratio.day.164.COMP.0000702, NA
              )
            )
          )
        )
      )
    )
  )
)))

```

```{r U22 prepare bands}

U22.b<-NULL

U22.b$Unit<-U22$observationUnitDbId

U22.b<-as.data.frame(U22.b)

#I am going to add some columns to make give a addecuated format to the database. 
# Define the days and Units
days <- Urb22_allflights$julian
Units<-as.vector(U22.b$Unit)


# Create all possible combinations using expand.grid

U22.b<-expand.grid(Units, days)

U22.b[ , 'red'] <- NA
U22.b[ , 'green'] <- NA
U22.b[ , 'blue'] <- NA
U22.b[ , 'NIR'] <- NA
U22.b[ , 'RedEdge'] <- NA


U22.b$red<-ifelse(U22.b$Var2==106, U22$Canopy.Reflectance...Red...reflectance.ratio.day.106.COMP.0000825, ifelse(
  U22.b$Var2 == 122,
  U22$Canopy.Reflectance...Red...reflectance.ratio.day.122.COMP.0000843,
  ifelse(
    U22.b$Var2 == 127,
    U22$Canopy.Reflectance...Red...reflectance.ratio.day.127.COMP.0000848,
    ifelse(
      U22.b$Var2 == 133,
      U22$Canopy.Reflectance...Red...reflectance.ratio.day.133.COMP.0000855,
      ifelse(
        U22.b$Var2 == 139,
        U22$Canopy.Reflectance...Red...reflectance.ratio.day.139.COMP.0000861,
        ifelse(
          U22.b$Var2 == 143,
          U22$Canopy.Reflectance...Red...reflectance.ratio.day.143.COMP.0000866,
          ifelse(
            U22.b$Var2 == 148,
            U22$Canopy.Reflectance...Red...reflectance.ratio.day.148.COMP.0000871,
            ifelse(
              U22.b$Var2 == 154,
              U22$Canopy.Reflectance...Red...reflectance.ratio.day.154.COMP.0000878, ifelse(
                U22.b$Var2 == 160,
                U22$Canopy.Reflectance...Red...reflectance.ratio.day.160.COMP.0000885,
                ifelse(
                U22.b$Var2 == 166,  
                U22$Canopy.Reflectance...Red...reflectance.ratio.day.166.COMP.0000891, NA
              )
            )
          )
        )
      )
    )
  )
)))



U22.b$blue<-ifelse(U22.b$Var2==106, U22$Canopy.Reflectance...Blue...reflectance.ratio.day.106.COMP.0000083, ifelse(
  U22.b$Var2 == 122,
  U22$Canopy.Reflectance...Blue...reflectance.ratio.day.122.COMP.0000002,
  ifelse(
    U22.b$Var2 == 127,
    U22$Canopy.Reflectance...Blue...reflectance.ratio.day.127.COMP.0000105,
    ifelse(
      U22.b$Var2 == 133,
      U22$Canopy.Reflectance...Blue...reflectance.ratio.day.133.COMP.0000112,
      ifelse(
        U22.b$Var2 == 139,
        U22$Canopy.Reflectance...Blue...reflectance.ratio.day.139.COMP.0000118,
        ifelse(
          U22.b$Var2 == 143,
          U22$Canopy.Reflectance...Blue...reflectance.ratio.day.143.COMP.0000123,
          ifelse(
            U22.b$Var2 == 148,
            U22$Canopy.Reflectance...Blue...reflectance.ratio.day.148.COMP.0000128,
            ifelse(
              U22.b$Var2 == 154,
              U22$Canopy.Reflectance...Blue...reflectance.ratio.day.154.COMP.0000135, ifelse(
                U22.b$Var2 == 160,
                U22$Canopy.Reflectance...Blue...reflectance.ratio.day.160.COMP.0000142,
                ifelse(
                  U22.b$Var2 == 166,
                U22$Canopy.Reflectance...Blue...reflectance.ratio.day.166.COMP.0000148, NA
              )
            )
          )
        )
      )
    )
  )
)))

U22.b$green<-ifelse(U22.b$Var2==106, U22$Canopy.Reflectance...Green...reflectance.ratio.day.106.COMP.0000451, ifelse(
  U22.b$Var2 == 122,
  U22$Canopy.Reflectance...Green...reflectance.ratio.day.122.COMP.0000469,
  ifelse(
    U22.b$Var2 == 127,
    U22$Canopy.Reflectance...Green...reflectance.ratio.day.127.COMP.0000474,
    ifelse(
      U22.b$Var2 == 133,
      U22$Canopy.Reflectance...Green...reflectance.ratio.day.133.COMP.0000481,
      ifelse(
        U22.b$Var2 == 139,
        U22$Canopy.Reflectance...Green...reflectance.ratio.day.139.COMP.0000487,
        ifelse(
          U22.b$Var2 == 143,
          U22$Canopy.Reflectance...Green...reflectance.ratio.day.143.COMP.0000492,
          ifelse(
            U22.b$Var2 == 148,
            U22$Canopy.Reflectance...Green...reflectance.ratio.day.148.COMP.0000497,
            ifelse(
              U22.b$Var2 == 154,
              U22$Canopy.Reflectance...Green...reflectance.ratio.day.154.COMP.0000504, ifelse(
                U22.b$Var2 == 160,
                U22$Canopy.Reflectance...Green...reflectance.ratio.day.160.COMP.0000511,
                ifelse(
                  U22.b$Var2 == 166,
                U22$Canopy.Reflectance...Green...reflectance.ratio.day.166.COMP.0000517, NA
              )
            )
          )
        )
      )
    )
  )
)))


U22.b$RedEdge<-ifelse(U22.b$Var2==106, U22$Canopy.Reflectance...Red.Edge...reflectance.ratio.day.106.COMP.0001012, ifelse(
  U22.b$Var2 == 122,
  U22$Canopy.Reflectance...Red.Edge...reflectance.ratio.day.122.COMP.0001030,
  ifelse(
    U22.b$Var2 == 127,
    U22$Canopy.Reflectance...Red.Edge...reflectance.ratio.day.127.COMP.0001035,
    ifelse(
      U22.b$Var2 == 133,
      U22$Canopy.Reflectance...Red.Edge...reflectance.ratio.day.133.COMP.0001042,
      ifelse(
        U22.b$Var2 == 139,
        U22$Canopy.Reflectance...Red.Edge...reflectance.ratio.day.139.COMP.0001048,
        ifelse(
          U22.b$Var2 == 143,
          U22$Canopy.Reflectance...Red.Edge...reflectance.ratio.day.143.COMP.0001053,
          ifelse(
            U22.b$Var2 == 148,
            U22$Canopy.Reflectance...Red.Edge...reflectance.ratio.day.148.COMP.0001058,
            ifelse(
              U22.b$Var2 == 154,
              U22$Canopy.Reflectance...Red.Edge...reflectance.ratio.day.154.COMP.0001065, ifelse(
                U22.b$Var2 == 160,
                U22$Canopy.Reflectance...Red.Edge...reflectance.ratio.day.160.COMP.0001072,
                ifelse(
                   U22.b$Var2 == 166,
                U22$Canopy.Reflectance...Red.Edge...reflectance.ratio.day.166.COMP.0001078, NA
              )
            )
          ))
        )
      )
    )
  )
))

U22.b$NIR<-ifelse(U22.b$Var2==106, U22$Canopy.Reflectance...NIR...reflectance.ratio.day.106.COMP.0000638, ifelse(
  U22.b$Var2 == 122,
  U22$Canopy.Reflectance...NIR...reflectance.ratio.day.122.COMP.0000656,
  ifelse(
    U22.b$Var2 == 127,
    U22$Canopy.Reflectance...NIR...reflectance.ratio.day.127.COMP.0000661,
    ifelse(
      U22.b$Var2 == 133,
      U22$Canopy.Reflectance...NIR...reflectance.ratio.day.133.COMP.0000668,
      ifelse(
        U22.b$Var2 == 139,
        U22$Canopy.Reflectance...NIR...reflectance.ratio.day.139.COMP.0000674,
        ifelse(
          U22.b$Var2 == 143,
          U22$Canopy.Reflectance...NIR...reflectance.ratio.day.143.COMP.0000679,
          ifelse(
            U22.b$Var2 == 148,
            U22$Canopy.Reflectance...NIR...reflectance.ratio.day.148.COMP.0000684,
            ifelse(
              U22.b$Var2 == 154,
              U22$Canopy.Reflectance...NIR...reflectance.ratio.day.154.COMP.0000691, ifelse(
                U22.b$Var2 == 160,
                U22$Canopy.Reflectance...NIR...reflectance.ratio.day.160.COMP.0000698, ifelse( U22.b$Var2 == 166,
                U22$Canopy.Reflectance...NIR...reflectance.ratio.day.166.COMP.0000704, NA
              )
            )
          )
        )
      )
    )
  )
)))

```

```{r U23 prepare bands}
U23.b<-NULL

U23.b$Unit<-U23$observationUnitDbId

U23.b<-as.data.frame(U23.b)

#I am going to add some columns to make give a addecuated format to the database. 
# Define the days and Units
days <- Urb23_allflights$julian
Units<-as.vector(U23.b$Unit)


# Create all possible combinations using expand.grid

U23.b<-expand.grid(Units, days)

U23.b[ , 'red'] <- NA
U23.b[ , 'green'] <- NA
U23.b[ , 'blue'] <- NA
U23.b[ , 'NIR'] <- NA
U23.b[ , 'RedEdge'] <- NA


U23.b$red<-ifelse(U23.b$Var2==61, U23$Canopy.Reflectance...Red...reflectance.ratio.day.61.COMP.0000962, 
  ifelse(U23.b$Var2 == 97,
  U23$Canopy.Reflectance...Red...reflectance.ratio.day.97.COMP.0001001,
  ifelse(
    U23.b$Var2 == 102,
    U23$Canopy.Reflectance...Red...reflectance.ratio.day.102.COMP.0000821,
    ifelse(
      U23.b$Var2 == 116,
      U23$Canopy.Reflectance...Red...reflectance.ratio.day.116.COMP.0000836,
      ifelse(
        U23.b$Var2 == 124,
        U23$Canopy.Reflectance...Red...reflectance.ratio.day.124.COMP.0000845,
        ifelse(
          U23.b$Var2 == 130,
          U23$Canopy.Reflectance...Red...reflectance.ratio.day.130.COMP.0000852,
          ifelse(
            U23.b$Var2 == 138,
            U23$Canopy.Reflectance...Red...reflectance.ratio.day.138.COMP.0000860,
            ifelse(
              U23.b$Var2 == 150,
              U23$Canopy.Reflectance...Red...reflectance.ratio.day.150.COMP.0000874, 
              ifelse(
                U23.b$Var2 == 159,
                U23$Canopy.Reflectance...Red...reflectance.ratio.day.159.COMP.0000883,
                ifelse(
                  U23.b$Var2 == 165,
                U23$Canopy.Reflectance...Red...reflectance.ratio.day.165.COMP.0000890, NA
              )
            )
          )
        )
      )
    )
  )
)))


U23.b$blue<-ifelse(U23.b$Var2==61, U23$Canopy.Reflectance...Blue...reflectance.ratio.day.61.COMP.0000219, 
        ifelse(U23.b$Var2 == 97,
          U23$Canopy.Reflectance...Blue...reflectance.ratio.day.97.COMP.0000258,
          ifelse(
           U23.b$Var2 == 102,
            U23$Canopy.Reflectance...Blue...reflectance.ratio.day.102.COMP.0000079,
            ifelse(
              U23.b$Var2 == 116,                        U23$Canopy.Reflectance...Blue...reflectance.ratio.day.116.COMP.0000094,
                             ifelse(
                               U23.b$Var2 == 124,
                               U23$Canopy.Reflectance...Blue...reflectance.ratio.day.124.COMP.0000102,
                               ifelse(
                                 U23.b$Var2 == 130,
                                 U23$Canopy.Reflectance...Blue...reflectance.ratio.day.130.COMP.0000109,
                                 ifelse(
                                   U23.b$Var2 == 138,
                                   U23$Canopy.Reflectance...Blue...reflectance.ratio.day.138.COMP.0000117,
                                   ifelse(
                                     U23.b$Var2 == 150,
                                     U23$Canopy.Reflectance...Blue...reflectance.ratio.day.150.COMP.0000131, 
                                     ifelse(
                                       U23.b$Var2 == 159,
                                       U23$Canopy.Reflectance...Blue...reflectance.ratio.day.159.COMP.0000140,
                                       ifelse(
                                      U23.b$Var2 == 165, U23$Canopy.Reflectance...Blue...reflectance.ratio.day.165.COMP.0000147, NA
                                     )
                                   )
                                 )
                               )
                             )
                           )
                         )
                  )))


U23.b$green<-ifelse(U23.b$Var2==61, U23$Canopy.Reflectance...Green...reflectance.ratio.day.61.COMP.0000588, 
                   ifelse(U23.b$Var2 == 97,
                          U23$Canopy.Reflectance...Green...reflectance.ratio.day.97.COMP.0000627,
                          ifelse(
                            U23.b$Var2 == 102,
                            U23$Canopy.Reflectance...Green...reflectance.ratio.day.102.COMP.0000447,
                            ifelse(
                              U23.b$Var2 == 116,
                              U23$Canopy.Reflectance...Green...reflectance.ratio.day.116.COMP.0000462,
                              ifelse(
                                U23.b$Var2 == 124,
                                U23$Canopy.Reflectance...Green...reflectance.ratio.day.124.COMP.0000471,
                                ifelse(
                                  U23.b$Var2 == 130,
                                  U23$Canopy.Reflectance...Green...reflectance.ratio.day.130.COMP.0000478,
                                  ifelse(
                                    U23.b$Var2 == 138,                                   U23$Canopy.Reflectance...Green...reflectance.ratio.day.138.COMP.0000486,
                                    ifelse(
                                      U23.b$Var2 == 150,
                                      U23$Canopy.Reflectance...Green...reflectance.ratio.day.150.COMP.0000500, 
                                      ifelse(
                                        U23.b$Var2 == 159,
                                        U23$Canopy.Reflectance...Green...reflectance.ratio.day.159.COMP.0000509,
                                          ifelse(
                                      U23.b$Var2 == 165,
                                        U23$Canopy.Reflectance...Green...reflectance.ratio.day.165.COMP.0000516, NA
                                      )
                                    )
                                  )
                                )
                              )
                            )
                          )
                   )))


U23.b$RedEdge<-ifelse(U23.b$Var2==61, U23$Canopy.Reflectance...Red.Edge...reflectance.ratio.day.61.COMP.0001149, 
                    ifelse(U23.b$Var2 == 97,
                           U23$Canopy.Reflectance...Red.Edge...reflectance.ratio.day.97.COMP.0001188,
                           ifelse(
                             U23.b$Var2 == 102,
                             U23$Canopy.Reflectance...Red.Edge...reflectance.ratio.day.102.COMP.0001008,
                             ifelse(
                               U23.b$Var2 == 116,
                               U23$Canopy.Reflectance...Red.Edge...reflectance.ratio.day.116.COMP.0001023,
                               ifelse(
                                 U23.b$Var2 == 124,
                                 U23$Canopy.Reflectance...Red.Edge...reflectance.ratio.day.124.COMP.0001032,
                                 ifelse(
                                   U23.b$Var2 == 130,
                                   U23$Canopy.Reflectance...Red.Edge...reflectance.ratio.day.130.COMP.0001039,
                                   ifelse(
                                     U23.b$Var2 == 138,
                                     U23$Canopy.Reflectance...Red.Edge...reflectance.ratio.day.138.COMP.0001047,
                                     ifelse(
                                       U23.b$Var2 == 150,
                                       U23$Canopy.Reflectance...Red.Edge...reflectance.ratio.day.150.COMP.0001061, 
                                       ifelse(
                                         U23.b$Var2 == 159,
                                         U23$Canopy.Reflectance...Red.Edge...reflectance.ratio.day.159.COMP.0001070,
                                         ifelse(
                                           U23.b$Var2 == 165,
                                         U23$Canopy.Reflectance...Red.Edge...reflectance.ratio.day.165.COMP.0001077, NA
                                       )
                                     )
                                   )
                                 )
                               )
                             )
                           )
                    )))


U23.b$NIR<-ifelse(U23.b$Var2==61, U23$Canopy.Reflectance...NIR...reflectance.ratio.day.61.COMP.0000775, ifelse(
  U23.b$Var2 == 97,
  U23$Canopy.Reflectance...NIR...reflectance.ratio.day.97.COMP.0000814,
  ifelse(
    U23.b$Var2 == 102,
    U23$Canopy.Reflectance...NIR...reflectance.ratio.day.102.COMP.0000634,
    ifelse(
      U23.b$Var2 == 116,
      U23$Canopy.Reflectance...NIR...reflectance.ratio.day.116.COMP.0000649,
      ifelse(
        U23.b$Var2 == 124,
        U23$Canopy.Reflectance...NIR...reflectance.ratio.day.124.COMP.0000658,
        ifelse(
          U23.b$Var2 == 130,
          U23$Canopy.Reflectance...NIR...reflectance.ratio.day.130.COMP.0000665,
          ifelse(
            U23.b$Var2 == 138,
            U23$Canopy.Reflectance...NIR...reflectance.ratio.day.138.COMP.0000673,
            ifelse(
              U23.b$Var2 == 150,
              U23$Canopy.Reflectance...NIR...reflectance.ratio.day.150.COMP.0000687, ifelse(
                U23.b$Var2 == 159,
                U23$Canopy.Reflectance...NIR...reflectance.ratio.day.159.COMP.0000696,
                ifelse(
                  U23.b$Var2 == 165,
                U23$Canopy.Reflectance...NIR...reflectance.ratio.day.165.COMP.0000703, NA
              )
            )
          )
        )
      )
    )
  )
)))

```


```{r S22 prepare bands}

StP22.b<-NULL

StP22.b$Unit<-StP22$observationUnitDbId

StP22.b<-as.data.frame(StP22.b)

#I am going to add some columns to make give a addecuated format to the database. 
# Define the days and Units
days <- StP22_allflights$julian
Units<-as.vector(StP22.b$Unit)


# Create all possible combinations using expand.grid

StP22.b<-expand.grid(Units, days)

StP22.b[ , 'red'] <- NA
StP22.b[ , 'green'] <- NA
StP22.b[ , 'blue'] <- NA
StP22.b[ , 'NIR'] <- NA
StP22.b[ , 'RedEdge'] <- NA


StP22.b$red<-ifelse(StP22.b$Var2==104, StP22$Canopy.Reflectance...Red...reflectance.ratio.day.104.COMP.0000823, 
                    ifelse(StP22.b$Var2 ==117,
                           StP22$Canopy.Reflectance...Red...reflectance.ratio.day.117.COMP.0000837,
                           ifelse(
                             StP22.b$Var2 == 124,
                             StP22$Canopy.Reflectance...Red...reflectance.ratio.day.124.COMP.0000845,
                           ifelse(
                             StP22.b$Var2 == 130,
                             StP22$Canopy.Reflectance...Red...reflectance.ratio.day.130.COMP.0000852,
                             ifelse(
                               StP22.b$Var2 == 132,
                               StP22$Canopy.Reflectance...Red...reflectance.ratio.day.132.COMP.0000854,
                               ifelse(
                                 StP22.b$Var2 == 137,
                                 StP22$Canopy.Reflectance...Red...reflectance.ratio.day.137.COMP.0000859,
                                 ifelse(
                                   StP22.b$Var2 == 151,
                                   StP22$Canopy.Reflectance...Red...reflectance.ratio.day.151.COMP.0000875,
                                   ifelse(
                                     StP22.b$Var2 == 165,
                                     StP22$Canopy.Reflectance...Red...reflectance.ratio.day.165.COMP.0000890, NA
                                   )
                                 )
                               )
                             )
                           )
                    )
))


StP22.b$blue<-ifelse(StP22.b$Var2==104, StP22$Canopy.Reflectance...Blue...reflectance.ratio.day.104.COMP.0000081, 
        ifelse(StP22.b$Var2 ==117,
              StP22$Canopy.Reflectance...Blue...reflectance.ratio.day.117.COMP.0000095,
                           ifelse(
                             StP22.b$Var2 == 124,
                             StP22$Canopy.Reflectance...Blue...reflectance.ratio.day.124.COMP.0000102,
                             ifelse(
                               StP22.b$Var2 == 130,
                               StP22$Canopy.Reflectance...Blue...reflectance.ratio.day.130.COMP.0000109,
                             ifelse(
                               StP22.b$Var2 == 132,
                               StP22$Canopy.Reflectance...Blue...reflectance.ratio.day.132.COMP.0000111,
                               ifelse(
                                 StP22.b$Var2 == 137,
                                 StP22$Canopy.Reflectance...Blue...reflectance.ratio.day.137.COMP.0000116,
                                 ifelse(
                                   StP22.b$Var2 == 151,
                                   StP22$Canopy.Reflectance...Blue...reflectance.ratio.day.151.COMP.0000132,
                                   ifelse(
                                     StP22.b$Var2 == 165,
                                     StP22$Canopy.Reflectance...Blue...reflectance.ratio.day.165.COMP.0000147,  NA
                                       )
                                     )
                                   )
                                 )
                               )
                             )
                           )
                    )



StP22.b$green<-ifelse(StP22.b$Var2==104, StP22$Canopy.Reflectance...Green...reflectance.ratio.day.104.COMP.0000449, 
                     ifelse(StP22.b$Var2 ==117,
                            StP22$Canopy.Reflectance...Green...reflectance.ratio.day.117.COMP.0000463,
                            ifelse(
                              StP22.b$Var2 == 124,
                              StP22$Canopy.Reflectance...Green...reflectance.ratio.day.124.COMP.0000471,
                              ifelse(
                                StP22.b$Var2 == 130,
                                StP22$Canopy.Reflectance...Green...reflectance.ratio.day.130.COMP.0000478,
                                ifelse(
                                  StP22.b$Var2 == 132,
                                  StP22$Canopy.Reflectance...Green...reflectance.ratio.day.132.COMP.0000480,
                                  ifelse(
                                    StP22.b$Var2 == 137,
                                    StP22$Canopy.Reflectance...Green...reflectance.ratio.day.137.COMP.0000485,
                                    ifelse(
                                      StP22.b$Var2 == 151,
                                      StP22$Canopy.Reflectance...Green...reflectance.ratio.day.151.COMP.0000501, ifelse(
                                        StP22.b$Var2 == 165,
                                        StP22$Canopy.Reflectance...Green...reflectance.ratio.day.165.COMP.0000516, NA
                                        )
                                      )
                                    )
                                  )
                                )
                              )
                            ))


StP22.b$RedEdge<-ifelse(StP22.b$Var2==104, StP22$Canopy.Reflectance...Red.Edge...reflectance.ratio.day.104.COMP.0001010, 
                      ifelse(StP22.b$Var2 ==117,
                             StP22$Canopy.Reflectance...Red.Edge...reflectance.ratio.day.117.COMP.0001024,
                             ifelse(
                               StP22.b$Var2 == 124,
                               StP22$Canopy.Reflectance...Red.Edge...reflectance.ratio.day.124.COMP.0001032,
                               ifelse(
                                 StP22.b$Var2 == 130,
                                 StP22$Canopy.Reflectance...Red.Edge...reflectance.ratio.day.130.COMP.0001039,
                                 ifelse(
                                   StP22.b$Var2 == 132,
                                   StP22$Canopy.Reflectance...Red.Edge...reflectance.ratio.day.132.COMP.0001041,
                                   ifelse(
                                     StP22.b$Var2 == 137,
                                     StP22$Canopy.Reflectance...Red.Edge...reflectance.ratio.day.137.COMP.0001046,
                                     ifelse(
                                       StP22.b$Var2 == 151,
                                       StP22$Canopy.Reflectance...Red.Edge...reflectance.ratio.day.151.COMP.0001062, ifelse(
                                         StP22.b$Var2 == 165,
                                         StP22$Canopy.Reflectance...Red.Edge...reflectance.ratio.day.165.COMP.0001077,  NA
                                           )
                                         )
                                       )
                                     )
                                   )
                                 )
                               )
                             )

StP22.b$NIR<-ifelse(StP22.b$Var2==104, StP22$Canopy.Reflectance...NIR...reflectance.ratio.day.104.COMP.0000636, 
                        ifelse(StP22.b$Var2 ==117,
                               StP22$Canopy.Reflectance...NIR...reflectance.ratio.day.117.COMP.0000650,
                               ifelse(
                                 StP22.b$Var2 == 124,
                                 StP22$Canopy.Reflectance...NIR...reflectance.ratio.day.124.COMP.0000658,
                                 ifelse(
                                   StP22.b$Var2 == 130,
                                   StP22$Canopy.Reflectance...NIR...reflectance.ratio.day.130.COMP.0000665,
                                   ifelse(
                                     StP22.b$Var2 == 132,
                                     StP22$Canopy.Reflectance...NIR...reflectance.ratio.day.132.COMP.0000667,
                                     ifelse(
                                       StP22.b$Var2 == 137,
                                       StP22$Canopy.Reflectance...NIR...reflectance.ratio.day.137.COMP.0000672,
                                       ifelse(
                                         StP22.b$Var2 == 151,
                                         StP22$Canopy.Reflectance...NIR...reflectance.ratio.day.151.COMP.0000688, ifelse(
                                           StP22.b$Var2 == 165,
                                           StP22$Canopy.Reflectance...NIR...reflectance.ratio.day.165.COMP.0000703, NA
                                             )
                                           )
                                         )
                                       )
                                     )
                                   )
                                 )
                               )

```

```{r}

StP23.b<-NULL

StP23.b$Unit<-StP23$observationUnitDbId

StP23.b<-as.data.frame(StP23.b)

#I am going to add some columns to make give a addecuated format to the database. 
# Define the days and Units
days <- StP23_allflights$julian
Units<-as.vector(StP23.b$Unit)


# Create all possible combinations using expand.grid

StP23.b<-expand.grid(Units, days)

StP23.b[ , 'red'] <- NA
StP23.b[ , 'green'] <- NA
StP23.b[ , 'blue'] <- NA
StP23.b[ , 'NIR'] <- NA
StP23.b[ , 'RedEdge'] <- NA


StP23.b$red<-ifelse(StP23.b$Var2==52, StP23$Canopy.Reflectance...Red...reflectance.ratio.day.52.COMP.0000952, 
                    ifelse(StP23.b$Var2 ==74,
                           StP23$Canopy.Reflectance...Red...reflectance.ratio.day.74.COMP.0000976,
                           ifelse(
                             StP23.b$Var2 == 96,
                             StP23$Canopy.Reflectance...Red...reflectance.ratio.day.96.COMP.0001000,
                           ifelse(
                             StP23.b$Var2 == 103,
                             StP23$Canopy.Reflectance...Red...reflectance.ratio.day.103.COMP.0000822,
                             ifelse(
                               StP23.b$Var2 == 114,
                               StP23$Canopy.Reflectance...Red...reflectance.ratio.day.114.COMP.0000834,
                               ifelse(
                                 StP23.b$Var2 == 123,
                                 StP23$Canopy.Reflectance...Red...reflectance.ratio.day.123.COMP.0000844,
                                 ifelse(
                                   StP23.b$Var2 == 129,
                                   StP23$Canopy.Reflectance...Red...reflectance.ratio.day.129.COMP.0000850,
                                   ifelse(
                                     StP23.b$Var2 == 137,
                                     StP23$Canopy.Reflectance...Red...reflectance.ratio.day.137.COMP.0000859, ifelse(
                                       StP23.b$Var2 == 152,
                                       StP23$Canopy.Reflectance...Red...reflectance.ratio.day.152.COMP.0000876, ifelse(
                                         StP23.b$Var2 == 156,
                                         StP23$Canopy.Reflectance...Red...reflectance.ratio.day.156.COMP.0000880, 
                                         ifelse(
                                         StP23.b$Var2 == 164,
                                           StP23$Canopy.Reflectance...Red...reflectance.ratio.day.164.COMP.0000889, NA
                                   )
                                 )
                               )
                             )
                           )
                    )
))
)))



StP23.b$blue<-ifelse(StP23.b$Var2==52, StP23$Canopy.Reflectance...Blue...reflectance.ratio.day.52.COMP.0000209, 
        ifelse(StP23.b$Var2 ==74,
                        StP23$Canopy.Reflectance...Blue...reflectance.ratio.day.74.COMP.0000233,
                           ifelse(
                             StP23.b$Var2 == 96,
                             StP23$Canopy.Reflectance...Blue...reflectance.ratio.day.96.COMP.0000257,
                             ifelse(
                               StP23.b$Var2 == 103,
                               StP23$Canopy.Reflectance...Blue...reflectance.ratio.day.103.COMP.0000080,
                             ifelse(
                               StP23.b$Var2 == 114,
                               StP23$Canopy.Reflectance...Blue...reflectance.ratio.day.114.COMP.0000092,
                               ifelse(
                                 StP23.b$Var2 == 123,
                                 StP23$Canopy.Reflectance...Blue...reflectance.ratio.day.123.COMP.0000101,
                                 ifelse(
                                   StP23.b$Var2 == 129,
                                   StP23$Canopy.Reflectance...Blue...reflectance.ratio.day.129.COMP.0000107,
                                   ifelse(
                                     StP23.b$Var2 == 137,
                                     StP23$Canopy.Reflectance...Blue...reflectance.ratio.day.137.COMP.0000116, ifelse(
                                       StP23.b$Var2 == 152,
                                       StP23$Canopy.Reflectance...Blue...reflectance.ratio.day.152.COMP.0000133, ifelse(
                                         StP23.b$Var2 == 156,
                                         StP23$Canopy.Reflectance...Blue...reflectance.ratio.day.156.COMP.0000137, 
                                         ifelse(
                                         StP23.b$Var2 == 164,
                                         StP23$Canopy.Reflectance...Blue...reflectance.ratio.day.164.COMP.0000146, NA
                                       )
                                     )
                                   )
                                 )
                               )
                             )
                           )
                    ))))



StP23.b$green<-ifelse(StP23.b$Var2==52, StP23$Canopy.Reflectance...Green...reflectance.ratio.day.52.COMP.0000578, 
                     ifelse(StP23.b$Var2 ==74,
                            StP23$Canopy.Reflectance...Green...reflectance.ratio.day.74.COMP.0000602,
                            ifelse(
                              StP23.b$Var2 == 96,
                              StP23$Canopy.Reflectance...Green...reflectance.ratio.day.96.COMP.0000626,
                              ifelse(
                                StP23.b$Var2 == 103,
                                StP23$Canopy.Reflectance...Green...reflectance.ratio.day.103.COMP.0000448,
                                ifelse(
                                  StP23.b$Var2 == 114,
                                  StP23$Canopy.Reflectance...Green...reflectance.ratio.day.114.COMP.0000460,
                                  ifelse(
                                    StP23.b$Var2 == 123,
                                    StP23$Canopy.Reflectance...Green...reflectance.ratio.day.123.COMP.0000470,
                                    ifelse(
                                      StP23.b$Var2 == 129,
                                      StP23$Canopy.Reflectance...Green...reflectance.ratio.day.129.COMP.0000476, ifelse(
                                        StP23.b$Var2 == 137,
                                        StP23$Canopy.Reflectance...Green...reflectance.ratio.day.137.COMP.0000485, ifelse(
                                          StP23.b$Var2 == 152,
                                          StP23$Canopy.Reflectance...Green...reflectance.ratio.day.152.COMP.0000502,ifelse(
                                            StP23.b$Var2 == 156,
                                            StP23$Canopy.Reflectance...Green...reflectance.ratio.day.156.COMP.0000506, ifelse(
                                            StP23.b$Var2 == 164, 
                                          StP23$Canopy.Reflectance...Green...reflectance.ratio.day.164.COMP.0000515, NA
                                        )
                                      )
                                    )
                                  )
                                )
                              )
                            )
                     ))))

StP23.b$RedEdge<-ifelse(StP23.b$Var2==52, StP23$Canopy.Reflectance...Red.Edge...reflectance.ratio.day.52.COMP.0001139, 
                      ifelse(StP23.b$Var2 ==74,
                             StP23$Canopy.Reflectance...Red.Edge...reflectance.ratio.day.74.COMP.0001163,
                             ifelse(
                               StP23.b$Var2 == 96,
                               StP23$Canopy.Reflectance...Red.Edge...reflectance.ratio.day.96.COMP.0001187,
                               ifelse(
                                 StP23.b$Var2 == 103,
                                 StP23$Canopy.Reflectance...Red.Edge...reflectance.ratio.day.103.COMP.0001009,
                                 ifelse(
                                   StP23.b$Var2 == 114,
                                   StP23$Canopy.Reflectance...Red.Edge...reflectance.ratio.day.114.COMP.0001021,
                                   ifelse(
                                     StP23.b$Var2 == 123,
                                     StP23$Canopy.Reflectance...Red.Edge...reflectance.ratio.day.123.COMP.0001031,
                                     ifelse(
                                       StP23.b$Var2 == 129,
                                       StP23$Canopy.Reflectance...Red.Edge...reflectance.ratio.day.129.COMP.0001037, ifelse(
                                         StP23.b$Var2 == 137,
                                         StP23$Canopy.Reflectance...Red.Edge...reflectance.ratio.day.137.COMP.0001046, ifelse(
                                           StP23.b$Var2 == 152,
                                           StP23$Canopy.Reflectance...Red.Edge...reflectance.ratio.day.152.COMP.0001063, ifelse(
                                             StP23.b$Var2 == 156,
                                             StP23$Canopy.Reflectance...Red.Edge...reflectance.ratio.day.156.COMP.0001067, 
                                             StP23$Canopy.Reflectance...Red.Edge...reflectance.ratio.day.164.COMP.0001076
                                           )
                                         )
                                       )
                                     )
                                   )
                                 )
                               )
                             )))

StP23.b$NIR<-ifelse(StP23.b$Var2==52, StP23$Canopy.Reflectance...NIR...reflectance.ratio.day.52.COMP.0000765, 
                        ifelse(StP23.b$Var2 ==74,
                               StP23$Canopy.Reflectance...NIR...reflectance.ratio.day.74.COMP.0000789,
                               ifelse(
                                 StP23.b$Var2 == 96,
                                 StP23$Canopy.Reflectance...NIR...reflectance.ratio.day.96.COMP.0000813,
                                 ifelse(
                                   StP23.b$Var2 == 103,
                                   StP23$Canopy.Reflectance...NIR...reflectance.ratio.day.103.COMP.0000635,
                                   ifelse(
                                     StP23.b$Var2 == 114,
                                     StP23$Canopy.Reflectance...NIR...reflectance.ratio.day.114.COMP.0000647,
                                     ifelse(
                                       StP23.b$Var2 == 123,
                                       StP23$Canopy.Reflectance...NIR...reflectance.ratio.day.123.COMP.0000657,
                                       ifelse(
                                         StP23.b$Var2 == 129,
                                         StP23$Canopy.Reflectance...NIR...reflectance.ratio.day.129.COMP.0000663, ifelse(
                                           StP23.b$Var2 == 137,
                                           StP23$Canopy.Reflectance...NIR...reflectance.ratio.day.137.COMP.0000672, ifelse(
                                             StP23.b$Var2 == 152,
                                             StP23$Canopy.Reflectance...NIR...reflectance.ratio.day.152.COMP.0000689,ifelse(
                                               StP23.b$Var2 == 156,
                                               StP23$Canopy.Reflectance...NIR...reflectance.ratio.day.156.COMP.0000693, ifelse(
                                               StP23.b$Var2 == 164,
                                               StP23$Canopy.Reflectance...NIR...reflectance.ratio.day.164.COMP.0000702, NA
                                             )
                                           )
                                         )
                                       )
                                     )
                                   )
                                 )
                               ))))

```

NDVI calculation
```{r}
N22.b<-calculate_ndvi(N22.b, nir_col="NIR", red_col="red")

N23.b<-calculate_ndvi(N23.b, nir_col="NIR", red_col="red")

U22.b<-calculate_ndvi(U22.b, nir_col="NIR", red_col="red")

U23.b<-calculate_ndvi(U23.b, nir_col="NIR", red_col="red")

StP22.b<-calculate_ndvi(StP22.b, nir_col="NIR", red_col="red")

StP23.b<-calculate_ndvi(StP23.b, nir_col="NIR", red_col="red")

```

GNDVI calculation
```{r}
N22.b<-calculate_gndvi(N22.b, nir_col="NIR", green_col="green")

N23.b<-calculate_gndvi(N23.b, nir_col="NIR", green_col="green")

U22.b<-calculate_gndvi(U22.b, nir_col="NIR", green_col="green")

U23.b<-calculate_gndvi(U23.b, nir_col="NIR", green_col="green")

StP22.b<-calculate_gndvi(StP22.b, nir_col="NIR", green_col="green")

StP23.b<-calculate_gndvi(StP23.b, nir_col="NIR", green_col="green")

```

EVI calculation
```{r}
N22.b<-calculate_evi(N22.b, nir_col="NIR", red_col="red", blue_col="blue")

N23.b<-calculate_evi(N23.b, nir_col="NIR", red_col="red", blue_col="blue")

U22.b<-calculate_evi(U22.b, nir_col="NIR", red_col="red", blue_col="blue")

U23.b<-calculate_evi(U23.b, nir_col="NIR", red_col="red", blue_col="blue")

StP22.b<-calculate_evi(StP22.b, nir_col="NIR", red_col="red", blue_col="blue")

StP23.b<-calculate_evi(StP23.b, nir_col="NIR", red_col="red", blue_col="blue")
```

Save dataframe with the information 
```{r}
N22.b<-N22.b %>% rename (Unit = Var1, Days = Var2)
N23.b<-N23.b %>% rename (Unit = Var1, Days = Var2)

StP22.b<-StP22.b %>% rename (Unit = Var1, Days = Var2)
StP23.b<-StP23.b %>% rename (Unit = Var1, Days = Var2)

U22.b<-U22.b %>% rename (Unit = Var1, Days = Var2)
U23.b<-U23.b %>% rename (Unit = Var1, Days = Var2)

write.csv(N22.b, "indexes.bands.N22.csv")
write.csv(N23.b, "indexes.bands.N23.csv")

write.csv(U22.b, "indexes.bands.U22.csv")
write.csv(U23.b, "indexes.bands.U23.csv")

write.csv(StP22.b, "indexes.bands.StP22.csv")
write.csv(StP23.b, "indexes.bands.StP23.csv")

```

```{r}
# Convert list columns to character
for (col in names(Neo22_allflights)) {
  if (is.list(Neo22_allflights[[col]])) {
    Neo22_allflights[[col]] <- sapply(Neo22_allflights[[col]], function(x) {
      if (is.null(x)) return(NA)  
      return(paste(x, collapse = ", "))  
  })
}
}


# Convert list columns to character
for (col in names(Neo23_allflights)) {
  if (is.list(Neo23_allflights[[col]])) {
    Neo23_allflights[[col]] <- sapply(Neo23_allflights[[col]], function(x) {
      if (is.null(x)) return(NA) 
      return(paste(x, collapse = ", "))  # Convert list to a string
    })
  }
}

# Convert list columns to character
for (col in names(Urb22_allflights)) {
  if (is.list(Urb22_allflights[[col]])) {
    Urb22_allflights[[col]] <- sapply(Urb22_allflights[[col]], function(x) {
      if (is.null(x)) return(NA)  # Handle NULL values
      return(paste(x, collapse = ", "))  # Convert list to a string
    })
  }
}


# Convert list columns to character
for (col in names(Urb23_allflights)) {
  if (is.list(Urb23_allflights[[col]])) {
    Urb23_allflights[[col]] <- sapply(Urb23_allflights[[col]], function(x) {
      if (is.null(x)) return(NA)  # Handle NULL values
      return(paste(x, collapse = ", "))  # Convert list to a string
    })
  }
}


# Convert list columns to character
for (col in names(StP22_allflights)) {
  if (is.list(StP22_allflights[[col]])) {
    StP22_allflights[[col]] <- sapply(StP22_allflights[[col]], function(x) {
      if (is.null(x)) return(NA)  # Handle NULL values
      return(paste(x, collapse = ", "))  # Convert list to a string
    })
  }
}


# Convert list columns to character
for (col in names(StP23_allflights)) {
  if (is.list(StP23_allflights[[col]])) {
    StP23_allflights[[col]] <- sapply(StP23_allflights[[col]], function(x) {
      if (is.null(x)) return(NA)  # Handle NULL values
      return(paste(x, collapse = ", "))  # Convert list to a string
    })
  }
}

```

CLean the data. Remove columns 1, 3, 4, 5  and 7
```{r}
Urb22_allflights2 <- Urb22_allflights[, -c(1, 3, 4, 5, 7)]
Urb23_allflights2 <- Urb23_allflights[, -c(1, 3, 4, 5, 7)]

Neo22_allflights2 <- Neo22_allflights[, -c(1, 3, 4, 5, 7)]
Neo23_allflights2 <- Neo23_allflights[, -c(1, 3, 4, 5, 7)]

StP22_allflights2 <- StP22_allflights[, -c(1, 3, 4, 5, 7)]
StP23_allflights2 <- StP23_allflights[, -c(1, 3, 4, 5, 7)]

```

```{r}
#Urbana 2022
U22.b <- U22.b %>%
  rename(julian = Days)

U22.b$julian<-as.character(U22.b$julian)

table(U22.b$julian)
table(Urb22$julian)

Urb22_allflights2 <- Urb22_allflights2 %>% distinct(julian, .keep_all = TRUE)

Urb22 <- merge(U22.b, Urb22_allflights2, by = "julian")


#Urbana 2023
U23.b <- U23.b %>%
  rename(julian = Days)

U23.b$julian<-as.character(U23.b$julian)


Urb23_allflights2 <- Urb23_allflights2 %>% distinct(julian, .keep_all = TRUE)

Urb23 <- merge(U23.b, Urb23_allflights2, by = "julian")


#Neoga 2022
N22.b <- N22.b %>%
  rename(julian = Days)

N22.b$julian<-as.character(N22.b$julian)


Neo22_allflights2 <- Neo22_allflights2 %>% distinct(julian, .keep_all = TRUE)

Neo22 <- merge(N22.b, Neo22_allflights2, by = "julian")


#Neoga 2023
N23.b <- N23.b %>%
  rename(julian = Days)

N23.b$julian<-as.character(N23.b$julian)


Neo23_allflights2 <- Neo23_allflights2 %>% distinct(julian, .keep_all = TRUE)

Neo23 <- merge(N23.b, Neo23_allflights2, by = "julian")


#St.Peter 2022
StP22.b <- StP22.b %>%
  rename(julian = Days)

StP22.b$julian<-as.character(StP22.b$julian)


StP22_allflights2 <- StP22_allflights2 %>% distinct(julian, .keep_all = TRUE)

StP22 <- merge(StP22.b, StP22_allflights2, by = "julian")


#Neoga 2023
StP23.b <- StP23.b %>%
  rename(julian = Days)

StP23.b$julian<-as.character(StP23.b$julian)


StP23_allflights2 <- StP23_allflights2 %>% distinct(julian, .keep_all = TRUE)

StP23 <- merge(StP23.b, StP23_allflights2, by = "julian")

```
Clean data
```{r}
U22.b$gdd <- Urb22$gdd
U23.b$gdd <- Urb23$gdd

N22.b$gdd <- Neo22$gdd
N23.b$gdd <- Neo23$gdd

StP22.b$gdd <- StP22$gdd
StP23.b$gdd <- StP23$gdd
```


 Distance matrix calculation based on neighboring gdd values
```{r  Distance matrix gdd}
construct_distance_matrix <- function(gdd_data) {
  n <- length(gdd_data)
  distance_matrix <- matrix(0, n, n)
  for (i in 1:n) {
    for (j in 1:n) {
      distance_matrix[i, j] <- abs(gdd_data[i] - gdd_data[j])
    }
  }
  return(distance_matrix)
}

```


```{r}
library(FNN)

# Custom function to calculate weighted distance
calculate_weighted_distance <- function(train_data, test_data, gdd_weight = 1, julian_weight = 1) {
  combined_data <- rbind(train_data[, c("gdd", "julian")], test_data[, c("gdd", "julian")])

  # Calculate distances
  distances <- as.matrix(dist(combined_data))
  n_train <- nrow(train_data)

  # Extract only the distances for the test data
  weighted_distances <- distances[(n_train + 1):nrow(distances), 1:n_train] * 
                          matrix(c(gdd_weight, julian_weight), nrow = nrow(test_data), ncol = n_train, byrow = TRUE)
  return(weighted_distances)
}
```

NDVI imputation function
```{r NDVI imputation}
library(dplyr)

impute_ndvi_best_k <- function(data, k_values = c(2, 3, 5, 7, 10), gdd_weight = 1, julian_weight = 1) {
  impute_ndvi_weighted <- function(unit_data, k, gdd_weight, julian_weight) {
    # Filtrar datos completos
    complete_data <- unit_data[!is.na(unit_data$NDVI), ]
    
    # Verificar si hay suficientes datos
    if (nrow(complete_data) < k) {
      warning(paste("No hay suficientes datos completos para aplicar KNN en la unidad:", unique(unit_data$Unit)))
      unit_data$Selected_k <- NA  # Marcar como NA si no se pudo imputar
      return(unit_data)
    }
    
    # Filtrar datos con NDVI faltante
    rows_to_impute <- unit_data[is.na(unit_data$NDVI), ]
    
    # Verificar si hay datos para imputar
    if (nrow(rows_to_impute) == 0) {
      unit_data$Selected_k <- k  # No hay imputación necesaria
      return(unit_data)
    }
    
    # Calcular distancias ponderadas
    weighted_distances <- calculate_weighted_distance(complete_data, rows_to_impute, gdd_weight, julian_weight)
    
    # Verificar si la matriz de distancias es válida
    if (nrow(weighted_distances) != nrow(rows_to_impute) || ncol(weighted_distances) != nrow(complete_data)) {
      stop("Error: Las dimensiones de la matriz de distancias no coinciden con los datos.")
    }
    
    # Aplicar imputación en bloque usando `apply()`
    imputed_values <- apply(weighted_distances, 1, function(distances) {
      nearest_indices <- order(distances)[1:min(k, length(distances))]  # Evitar errores por tamaño menor
      
      # Calcular pesos inversamente proporcionales a la distancia
      weights <- 1 / (distances[nearest_indices] + 1e-6)  # Evitar división por cero
      
      # Si los pesos suman cero, usar la media de NDVI como fallback
      if (sum(weights) == 0) {
        return(mean(complete_data$NDVI, na.rm = TRUE))
      } else {
        return(sum(weights * complete_data$NDVI[nearest_indices]) / sum(weights))
      }
    })
    
    # Asignar valores imputados a las filas originales
    unit_data$NDVI[is.na(unit_data$NDVI)] <- imputed_values
    unit_data$Selected_k <- k  # Agregar columna con el k seleccionado
    
    return(unit_data)
  }
  
  # Variables para almacenar los mejores resultados
  best_D <- Inf
  best_p_value <- -Inf
  best_k <- NULL
  best_imputed_data <- NULL

  # Loop sobre diferentes valores de k
  for (k in k_values) {
    cat("Probando k =", k, "...\n")
    
    # Aplicar la imputación por grupo
    temp_data <- data %>%
      group_by(Unit) %>%
      group_modify(~ impute_ndvi_weighted(.x, k, gdd_weight, julian_weight)) %>%
      ungroup()
    
    # Verificar si se logró imputar algún dato
    if (all(is.na(temp_data$NDVI))) {
      warning("Imputación fallida con k =", k)
      next
    }
    
    # Realizar la prueba KS en el dataset completo
    observed_ndvi <- data$NDVI[!is.na(data$NDVI)]  # Valores originales no faltantes de NDVI
    imputed_ndvi <- temp_data$NDVI  # Todos los valores de NDVI después de la imputación
    
    ks_test <- ks.test(observed_ndvi, imputed_ndvi)
    
    cat("k =", k, "-> D:", ks_test$statistic, ", p-value:", ks_test$p.value, "\n")
    
    # Mantener el mejor k basado en la prueba KS (menor D, mayor p-value)
    if (ks_test$statistic < best_D || (ks_test$statistic == best_D && ks_test$p.value > best_p_value)) {
      best_D <- ks_test$statistic
      best_p_value <- ks_test$p.value
      best_k <- k
      best_imputed_data <- temp_data
    }
  }
  
  # Si no se encontró un k adecuado
  if (is.null(best_imputed_data)) {
    stop("No se pudo seleccionar un k adecuado para la imputación.")
  }
  
  # Asignar el mejor k a todas las filas
  best_imputed_data$Final_Selected_k <- best_k
  best_imputed_data$KS_D <- best_D
  best_imputed_data$KS_p_value <- best_p_value
  
  # Imprimir la selección final
  cat("Mejor k seleccionado:", best_k, "\n")
  cat("KS Test final - D:", best_D, ", p-value:", best_p_value, "\n")
  
  return(best_imputed_data)
}
```

NDVI imputation
```{r NDVI}
#StP23
StP23.2$gdd<-as.numeric(StP23.2$gdd)
StP23.2<-StP23.2 %>% arrange(gdd, .by_group = TRUE)

StP23.3 <-  StP23.2 %>%
  group_by(Unit) %>%
  mutate(flight_number = row_number()) %>%
  ungroup()

# Reshape the DataFrame
StP23_NDVI <- StP23.3[, c("Unit", "flight_number", "gdd", "julian", "NDVI", "temps5.26_mean", "cuml5.26")]

# Apply the imputation function to each Unit group
StP23_NDVI_final <- impute_ndvi_best_k(StP23_NDVI, k_values = c(2, 3, 5, 7, 10), gdd_weight = 1, julian_weight = 1)



#StP22
StP22.2$gdd<-as.numeric(StP22.2$gdd)
StP22.2<-StP22.2 %>% arrange(gdd, .by_group = TRUE)

StP22.3 <-  StP22.2 %>%
  group_by(Unit) %>%
  mutate(flight_number = row_number()) %>%
  ungroup()


# Reshape the DataFrame
StP22_NDVI <- StP22.3[, c("Unit", "flight_number", "gdd", "julian", "NDVI", "temps5.26_mean", "cuml5.26")]


# Apply the imputation function to each Unit group
StP22_NDVI_final <- impute_ndvi_best_k(StP22_NDVI, k_values = c(2, 3, 5, 7, 10), gdd_weight = 1, julian_weight = 1)


#Neo22
Neo22.2$gdd<-as.numeric(Neo22.2$gdd)
Neo22.2<-Neo22.2 %>% arrange(gdd, .by_group = TRUE)

Neo22.3 <-  Neo22.2 %>%
  group_by(Unit) %>%
  mutate(flight_number = row_number()) %>%
  ungroup()


# Reshape the DataFrame
Neo22_NDVI <- Neo22.3[, c("Unit", "flight_number", "gdd", "julian", "NDVI", "temps5.26_mean", "cuml5.26")]


# Apply the imputation function to each Unit group
Neo22_NDVI_final <- impute_ndvi_best_k(Neo22_NDVI, k_values = c(2, 3, 5, 7, 10), gdd_weight = 1, julian_weight = 1)


#Neo 23
Neo23.2$gdd<-as.numeric(Neo23.2$gdd)
Neo23.2<-Neo23.2 %>% arrange(gdd, .by_group = TRUE)

Neo23.3 <-  Neo23.2 %>%
  group_by(Unit) %>%
  mutate(flight_number = row_number()) %>%
  ungroup()

# Reshape the DataFrame
Neo23_NDVI <- Neo23.3[, c("Unit", "flight_number", "gdd", "julian", "NDVI", "temps5.26_mean", "cuml5.26")]

# Apply the imputation function to each Unit group
Neo23_NDVI_final <- impute_ndvi_best_k(Neo23_NDVI, k_values = c(2, 3, 5, 7, 10), gdd_weight = 1, julian_weight = 1)

#Urb 22
Urb22.2$gdd<-as.numeric(Urb22.2$gdd)
Urb22.2<-Urb22.2 %>% arrange(gdd, .by_group = TRUE)

Urb22.3 <-  Urb22.2 %>%
  group_by(Unit) %>%
  mutate(flight_number = row_number()) %>%
  ungroup()


# Reshape the DataFrame
Urb22_NDVI <- Urb22.3[, c("Unit", "flight_number", "gdd", "julian", "NDVI", "temps5.26_mean", "cuml5.26")]


# Apply the imputation function to each Unit group
Urb22_NDVI_final <- impute_ndvi_best_k(Urb22_NDVI, k_values = c(2, 3, 5, 7, 10), gdd_weight = 1, julian_weight = 1)

#Urb23
Urb23.2$gdd<-as.numeric(Urb23.2$gdd)
Urb23.2<-Urb23.2 %>% arrange(gdd, .by_group = TRUE)



Urb23.3 <-  Urb23.2 %>%
  group_by(Unit) %>%
  mutate(flight_number = row_number()) %>%
  ungroup()


# Reshape the DataFrame
Urb23_NDVI <- Urb23.3[, c("Unit", "flight_number", "gdd", "julian", "NDVI", "temps5.26_mean", "cuml5.26")]

# Apply the imputation function to each Unit group
Urb23_NDVI_final <- impute_ndvi_best_k(Urb23_NDVI, k_values = c(2, 3, 5, 7, 10), gdd_weight = 1, julian_weight = 1)

```

GNDVI imputation function
```{r GNDVI imputation}
impute_GNDVI_best_k <- function(data, k_values = c(2, 3, 5, 7, 10), gdd_weight = 1, julian_weight = 1) {
  
  impute_GNDVI_weighted <- function(unit_data, k, gdd_weight, julian_weight) {
    # Filtrar datos completos
    complete_data <- unit_data[!is.na(unit_data$GNDVI), ]
    
    # Verificar si hay suficientes datos
    if (nrow(complete_data) < k) {
      warning(paste("No hay suficientes datos completos para aplicar KNN en la unidad:", unique(unit_data$Unit)))
      unit_data$Selected_k <- NA  # Marcar como NA si no se pudo imputar
      return(unit_data)
    }
    
    # Filtrar datos con GNDVI faltante
    rows_to_impute <- unit_data[is.na(unit_data$GNDVI), ]
    
    # Verificar si hay datos para imputar
    if (nrow(rows_to_impute) == 0) {
      unit_data$Selected_k <- k  # No hay imputación necesaria
      return(unit_data)
    }
    
    # Calcular distancias ponderadas
    weighted_distances <- calculate_weighted_distance(complete_data, rows_to_impute, gdd_weight, julian_weight)
    
    # Verificar si la matriz de distancias es válida
    if (nrow(weighted_distances) != nrow(rows_to_impute) || ncol(weighted_distances) != nrow(complete_data)) {
      stop("Error: Las dimensiones de la matriz de distancias no coinciden con los datos.")
    }
    
    # Aplicar imputación en bloque usando `apply()`
    imputed_values <- apply(weighted_distances, 1, function(distances) {
      nearest_indices <- order(distances)[1:min(k, length(distances))]  # Evitar errores por tamaño menor
      
      # Calcular pesos inversamente proporcionales a la distancia
      weights <- 1 / (distances[nearest_indices] + 1e-6)  # Evitar división por cero
      
      # Si los pesos suman cero, usar la media de GNDVI como fallback
      if (sum(weights) == 0) {
        return(mean(complete_data$GNDVI, na.rm = TRUE))
      } else {
        return(sum(weights * complete_data$GNDVI[nearest_indices]) / sum(weights))
      }
    })
    
    # Asignar valores imputados a las filas originales
    unit_data$GNDVI[is.na(unit_data$GNDVI)] <- imputed_values
    unit_data$Selected_k <- k  # Agregar columna con el k seleccionado
    
    return(unit_data)
  }
  
  # Variables para almacenar los mejores resultados
  best_D <- Inf
  best_p_value <- -Inf
  best_k <- NULL
  best_imputed_data <- NULL

  # Loop sobre diferentes valores de k
  for (k in k_values) {
    cat("Probando k =", k, "...\n")
    
    # Aplicar la imputación por grupo
    temp_data <- data %>%
      group_by(Unit) %>%
      group_modify(~ impute_GNDVI_weighted(.x, k, gdd_weight, julian_weight)) %>%
      ungroup()
    
    # Verificar si se logró imputar algún dato
    if (all(is.na(temp_data$GNDVI))) {
      warning("Imputación fallida con k =", k)
      next
    }
    
    # Realizar la prueba KS en el dataset completo
    observed_GNDVI <- data$GNDVI[!is.na(data$GNDVI)]  # Valores originales no faltantes de GNDVI
    imputed_GNDVI <- temp_data$GNDVI  # Todos los valores de GNDVI después de la imputación
    
    ks_test <- ks.test(observed_GNDVI, imputed_GNDVI)
    
    cat("k =", k, "-> D:", ks_test$statistic, ", p-value:", ks_test$p.value, "\n")
    
    # Mantener el mejor k basado en la prueba KS (menor D, mayor p-value)
    if (ks_test$statistic < best_D || (ks_test$statistic == best_D && ks_test$p.value > best_p_value)) {
      best_D <- ks_test$statistic
      best_p_value <- ks_test$p.value
      best_k <- k
      best_imputed_data <- temp_data
    }
  }
  
  # Si no se encontró un k adecuado
  if (is.null(best_imputed_data)) {
    stop("No se pudo seleccionar un k adecuado para la imputación.")
  }
  
  # Asignar el mejor k a todas las filas
  best_imputed_data$Final_Selected_k <- best_k
  best_imputed_data$KS_D <- best_D
  best_imputed_data$KS_p_value <- best_p_value
  
  # Imprimir la selección final
  cat("Mejor k seleccionado:", best_k, "\n")
  cat("KS Test final - D:", best_D, ", p-value:", best_p_value, "\n")
  
  return(best_imputed_data)
}

```

GNDVI imputation
```{r}
StP23.3 <-  StP23.2 %>%
  group_by(Unit) %>%
  mutate(flight_number = row_number()) %>%
  ungroup()

# Reshape the DataFrame
StP23_GNDVI <- StP23.3[, c("Unit", "flight_number", "gdd", "julian", "GNDVI", "temps5.26_mean", "cuml5.26")]

# Apply the imputation function to each Unit group
StP23_GNDVI_final <- impute_GNDVI_best_k(StP23_GNDVI, k_values = c(2, 3, 5, 7, 10), gdd_weight = 1, julian_weight = 1)

# Reshape the DataFrame
StP22_GNDVI <- StP22.3[, c("Unit", "flight_number", "gdd", "julian", "GNDVI", "temps5.26_mean", "cuml5.26")]

# Apply the imputation function to each Unit group

StP22_GNDVI_final <- impute_GNDVI_best_k(StP22_GNDVI, k_values = c(2, 3, 5, 7, 10), gdd_weight = 1, julian_weight = 1)


# Reshape the DataFrame
Urb22_GNDVI <- Urb22.3[, c("Unit", "flight_number", "gdd", "julian", "GNDVI", "temps5.26_mean", "cuml5.26")]

# Apply the imputation function to each Unit group
Urb22_GNDVI_final <- impute_GNDVI_best_k(Urb22_GNDVI, k_values = c(2, 3, 5, 7, 10), gdd_weight = 1, julian_weight = 1)

# Reshape the DataFrame
Urb23_GNDVI <- Urb23.3[, c("Unit", "flight_number", "gdd", "julian", "GNDVI", "temps5.26_mean", "cuml5.26")]

# Apply the imputation function to each Unit group
Urb23_GNDVI_final <- impute_GNDVI_best_k(Urb23_GNDVI, k_values = c(2, 3, 5, 7, 10), gdd_weight = 1, julian_weight = 1)

# Reshape the DataFrame
Neo22_GNDVI <- Neo22.3[, c("Unit", "flight_number", "gdd", "julian", "GNDVI", "temps5.26_mean", "cuml5.26")]

# Apply the imputation function to each Unit group
Neo22_GNDVI_final <- impute_GNDVI_best_k(Neo22_GNDVI, k_values = c(2, 3, 5, 7, 10), gdd_weight = 1, julian_weight = 1)

# Reshape the DataFrame
Neo23_GNDVI <- Neo23.3[, c("Unit", "flight_number", "gdd", "julian", "GNDVI", "temps5.26_mean", "cuml5.26")]


# Apply the imputation function to each Unit group
Neo23_GNDVI_final <- impute_GNDVI_best_k(Neo23_GNDVI, k_values = c(2, 3, 5, 7, 10), gdd_weight = 1, julian_weight = 1)

```

EVI imputation function
```{r EVI imputation}
impute_EVI_best_k <- function(data, k_values = c(2, 3, 5, 7, 10), gdd_weight = 1, julian_weight = 1) {
  
  impute_EVI_weighted <- function(unit_data, k, gdd_weight, julian_weight) {
    # Filtrar datos completos
    complete_data <- unit_data[!is.na(unit_data$EVI), ]
    
    # Verificar si hay suficientes datos
    if (nrow(complete_data) < k) {
      warning(paste("No hay suficientes datos completos para aplicar KNN en la unidad:", unique(unit_data$Unit)))
      unit_data$Selected_k <- NA  # Marcar como NA si no se pudo imputar
      return(unit_data)
    }
    
    # Filtrar datos con EVI faltante
    rows_to_impute <- unit_data[is.na(unit_data$EVI), ]
    
    # Verificar si hay datos para imputar
    if (nrow(rows_to_impute) == 0) {
      unit_data$Selected_k <- k  # No hay imputación necesaria
      return(unit_data)
    }
    
    # Calcular distancias ponderadas
    weighted_distances <- calculate_weighted_distance(complete_data, rows_to_impute, gdd_weight, julian_weight)
    
    # Verificar si la matriz de distancias es válida
    if (nrow(weighted_distances) != nrow(rows_to_impute) || ncol(weighted_distances) != nrow(complete_data)) {
      stop("Error: Las dimensiones de la matriz de distancias no coinciden con los datos.")
    }
    
    # Aplicar imputación en bloque usando `apply()`
    imputed_values <- apply(weighted_distances, 1, function(distances) {
      nearest_indices <- order(distances)[1:min(k, length(distances))]  # Evitar errores por tamaño menor
      
      # Calcular pesos inversamente proporcionales a la distancia
      weights <- 1 / (distances[nearest_indices] + 1e-6)  # Evitar división por cero
      
      # Si los pesos suman cero, usar la media de EVI como fallback
      if (sum(weights) == 0) {
        return(mean(complete_data$EVI, na.rm = TRUE))
      } else {
        return(sum(weights * complete_data$EVI[nearest_indices]) / sum(weights))
      }
    })
    
    # Asignar valores imputados a las filas originales
    unit_data$EVI[is.na(unit_data$EVI)] <- imputed_values
    unit_data$Selected_k <- k  # Agregar columna con el k seleccionado
    
    return(unit_data)
  }
  
  # Variables para almacenar los mejores resultados
  best_D <- Inf
  best_p_value <- -Inf
  best_k <- NULL
  best_imputed_data <- NULL

  # Loop sobre diferentes valores de k
  for (k in k_values) {
    cat("Probando k =", k, "...\n")
    
    # Aplicar la imputación por grupo
    temp_data <- data %>%
      group_by(Unit) %>%
      group_modify(~ impute_EVI_weighted(.x, k, gdd_weight, julian_weight)) %>%
      ungroup()
    
    # Verificar si se logró imputar algún dato
    if (all(is.na(temp_data$EVI))) {
      warning("Imputación fallida con k =", k)
      next
    }
    
    # Realizar la prueba KS en el dataset completo
    observed_EVI <- data$EVI[!is.na(data$EVI)]  # Valores originales no faltantes de EVI
    imputed_EVI <- temp_data$EVI  # Todos los valores de EVI después de la imputación
    
    ks_test <- ks.test(observed_EVI, imputed_EVI)
    
    cat("k =", k, "-> D:", ks_test$statistic, ", p-value:", ks_test$p.value, "\n")
    
    # Mantener el mejor k basado en la prueba KS (menor D, mayor p-value)
    if (ks_test$statistic < best_D || (ks_test$statistic == best_D && ks_test$p.value > best_p_value)) {
      best_D <- ks_test$statistic
      best_p_value <- ks_test$p.value
      best_k <- k
      best_imputed_data <- temp_data
    }
  }
  
  # Si no se encontró un k adecuado
  if (is.null(best_imputed_data)) {
    stop("No se pudo seleccionar un k adecuado para la imputación.")
  }
  
  # Asignar el mejor k a todas las filas
  best_imputed_data$Final_Selected_k <- best_k
  best_imputed_data$KS_D <- best_D
  best_imputed_data$KS_p_value <- best_p_value
  
  # Imprimir la selección final
  cat("Mejor k seleccionado:", best_k, "\n")
  cat("KS Test final - D:", best_D, ", p-value:", best_p_value, "\n")
  
  return(best_imputed_data)
}

```

EVI imputation
```{r}
# Reshape the DataFrame
StP22_EVI <- StP22.3[, c("Unit", "flight_number", "gdd", "julian", "EVI", "temps5.26_mean", "cuml5.26")]

# Apply the imputation function to each Unit group
StP22_EVI_final <- impute_EVI_best_k(StP22_EVI, k_values = c(2, 3, 5, 7, 10), gdd_weight = 1, julian_weight = 1)

# Reshape the DataFrame
StP23_EVI <- StP23.3[, c("Unit", "flight_number", "gdd", "julian", "EVI", "temps5.26_mean", "cuml5.26")]

# Apply the imputation function to each Unit group
StP23_EVI_final <- impute_EVI_best_k(StP23_EVI, k_values = c(2, 3, 5, 7, 10), gdd_weight = 1, julian_weight = 1)

# Reshape the DataFrame
Urb23_EVI <- Urb23.3[, c("Unit", "flight_number", "gdd", "julian", "EVI", "temps5.26_mean", "cuml5.26")]

# Apply the imputation function to each Unit group
Urb23_EVI_final <- impute_EVI_best_k(Urb23_EVI, k_values = c(2, 3, 5, 7, 10), gdd_weight = 1, julian_weight = 1)

# Reshape the DataFrame
Urb22_EVI <- Urb22.3[, c("Unit", "flight_number", "gdd", "julian", "EVI", "temps5.26_mean", "cuml5.26")]

# Apply the imputation function to each Unit group
Urb22_EVI_final <- impute_EVI_best_k(Urb22_EVI, k_values = c(2, 3, 5, 7, 10), gdd_weight = 1, julian_weight = 1)

# Reshape the DataFrame
Neo23_EVI <- Neo23.3[, c("Unit", "flight_number", "gdd", "julian", "EVI", "temps5.26_mean", "cuml5.26")]

# Apply the imputation function to each Unit group
Neo23_EVI_final <- impute_EVI_best_k(Neo23_EVI, k_values = c(2, 3, 5, 7, 10), gdd_weight = 1, julian_weight = 1)


# Reshape the DataFrame
Neo22_EVI <- Neo22.3[, c("Unit", "flight_number", "gdd", "julian", "EVI", "temps5.26_mean", "cuml5.26")]

# Apply the imputation function to each Unit group
Neo22_EVI_final <- impute_EVI_best_k(Neo22_EVI, k_values = c(2, 3, 5, 7, 10), gdd_weight = 1, julian_weight = 1)

```


Prepare the complete data frame
```{r everything toghether}
####Neo 22###
Neo22_index <- merge(Neo22_NDVI_final[,1:7], Neo22_EVI_final [,1:7], by = c("Unit", "flight_number", "gdd", "julian", "temps5.26_mean", "cuml5.26"))

Neo22_index <- merge(Neo22_index, Neo22_GNDVI_final[,1:7], by = c("Unit", "flight_number", "gdd", "julian", "temps5.26_mean", "cuml5.26"))

###Neo 23###
Neo23_index <- merge(Neo23_NDVI_final[,1:7], Neo23_EVI_final[,1:7], by = c("Unit", "flight_number", "gdd", "julian", "temps5.26_mean", "cuml5.26"))

Neo23_index <- merge(Neo23_index, Neo23_GNDVI_final[,1:7], by = c("Unit", "flight_number", "gdd", "julian", "temps5.26_mean", "cuml5.26"))

####Urb 22###
Urb22_index <- merge(Urb22_NDVI_final[,1:7], Urb22_EVI_final[,1:7], by = c("Unit", "flight_number", "gdd", "julian", "temps5.26_mean", "cuml5.26"))

Urb22_index <- merge(Urb22_index, Urb22_GNDVI_final[,1:7], by = c("Unit", "flight_number", "gdd", "julian", "temps5.26_mean", "cuml5.26"))

###Neo 23###
Urb23_index <- merge(Urb23_NDVI_final[,1:7], Urb23_EVI_final[,1:7], by = c("Unit", "flight_number", "gdd", "julian", "temps5.26_mean", "cuml5.26"))

Urb23_index <- merge(Urb23_index, Urb23_GNDVI_final[,1:7], by = c("Unit", "flight_number", "gdd", "julian", "temps5.26_mean", "cuml5.26"))

####St.P 22###
StP22_index <- merge(StP22_NDVI_final[,1:7], StP22_EVI_final[,1:7], by = c("Unit", "flight_number", "gdd", "julian", "temps5.26_mean", "cuml5.26"))

StP22_index <- merge(StP22_index, StP22_GNDVI_final[,1:7], by = c("Unit", "flight_number", "gdd", "julian", "temps5.26_mean", "cuml5.26"))

###St.P 23###
StP23_index <- merge(StP23_NDVI_final[,1:7], StP23_EVI_final[,1:7], by = c("Unit", "flight_number", "gdd", "julian", "temps5.26_mean", "cuml5.26"))

StP23_index <- merge(StP23_index, StP23_GNDVI_final[,1:7], by = c("Unit", "flight_number", "gdd", "julian", "temps5.26_mean", "cuml5.26"))

```


```{r}
HTP<-read.csv("HTPMET.csv")
```

```{r}
HTP <- rename(HTP, Unit = observationUnitDbId)
HTP <- rename(HTP, Grain.yield = Grain.yield...kg.ha.CO_321.0001218)


Neo_22<-HTP%>%
  filter(studyName=="YT_Neo_22")
Neo_23<-HTP%>%
  filter(studyName=="YT_Neo_23")

Urb_22<-HTP%>%
  filter(studyName=="YT_Urb_22")
Urb_23<-HTP%>%
  filter(studyName=="YT_Urb_23")

StP_22<-HTP%>%
  filter(studyName=="YT_Stp_22")
StP_23<-HTP%>%
  filter(studyName=="YT_Stp_23")

```

```{r}
Neo_22 <- Neo_22[, c("Unit", "Grain.yield")]
Neo_23 <- Neo_23[, c("Unit", "Grain.yield")]

Urb_22 <- Urb_22[, c("Unit", "Grain.yield")]
Urb_23 <- Urb_23[, c("Unit", "Grain.yield")]

StP_22 <- StP_22[, c("Unit", "Grain.yield")]
StP_23 <- StP_23[, c("Unit", "Grain.yield")]

```

Complete data
```{r}

numeric_cols <- c("julian", "NDVI", "GNDVI", "EVI", "temps5.26_mean", "cuml5.26", "gdd")
StP23_index[numeric_cols] <- lapply(StP23_index[numeric_cols], as.numeric)
StP23_index1 <- StP23_index %>%
  pivot_wider(
    names_from = flight_number,
    values_from = c(julian, NDVI, GNDVI, EVI, temps5.26_mean, cuml5.26, gdd),
    names_sep = "_"
  )
StP23_all<-merge(StP23_index1, StP_23, by="Unit")
StP23_all$Location<-"St. Peter 2023"

sapply(StP23_all, class)


StP22_index[numeric_cols] <- lapply(StP22_index[numeric_cols], as.numeric)
StP22_index1 <- StP22_index %>%
  pivot_wider(
    names_from = flight_number,
    values_from = c(julian, NDVI, GNDVI, EVI, temps5.26_mean, cuml5.26, gdd),
    names_sep = "_"
  )

StP22_all<-merge(StP22_index1, StP_22, by="Unit")
sapply(StP22_all, as.numeric)
StP22_all$Location<-"St. Peter 2022"

###urb
Urb22_index[numeric_cols] <- lapply(Urb22_index[numeric_cols], as.numeric)
Urb22_index1 <- Urb22_index %>%
  pivot_wider(
    names_from = flight_number,
    values_from = c(julian, NDVI, GNDVI, EVI, temps5.26_mean, cuml5.26, gdd),
    names_sep = "_"
  )
Urb22_all<-merge(Urb22_index1, Urb_22, by="Unit")
sapply(Urb22_all, as.numeric)
Urb22_all$Location<-"Urbana 2022"


Urb23_index[numeric_cols] <- lapply(Urb23_index[numeric_cols], as.numeric)
Urb23_index1 <- Urb23_index %>%
  pivot_wider(
    names_from = flight_number,
    values_from = c(julian, NDVI, GNDVI, EVI, temps5.26_mean, cuml5.26, gdd),
    names_sep = "_"
  )
Urb23_all<-merge(Urb23_index1, Urb_23, by="Unit")
sapply(Urb23_all, as.numeric)
Urb23_all$Location<-"Urbana 2023"

###Neo
Neo22_index[numeric_cols] <- lapply(Neo22_index[numeric_cols], as.numeric)
Neo22_index1 <- Neo22_index %>%
  pivot_wider(
    names_from = flight_number,
    values_from = c(julian, NDVI, GNDVI, EVI, temps5.26_mean, cuml5.26, gdd),
    names_sep = "_"
  )
Neo22_all<-merge(Neo22_index1, Neo_22, by="Unit")
sapply(Neo22_all, as.numeric)
Neo22_all$Location<-"Neoga 2022"


#Neo 23
Neo23_index[numeric_cols] <- lapply(Neo23_index[numeric_cols], as.numeric)
Neo23_index1 <- Neo23_index %>%
  pivot_wider(
    names_from = flight_number,
    values_from = c(julian, NDVI, GNDVI, EVI, temps5.26_mean, cuml5.26, gdd),
    names_sep = "_"
  )
Neo23_all<-merge(Neo23_index1, Neo_23, by="Unit")
sapply(Neo23_all, as.numeric)
Neo23_all$Location<-"Neoga 2023"

ncol(Neo23_all)
ncol(Neo22_all)
ncol(Urb23_all)
ncol(Urb22_all)
ncol(StP23_all)
ncol(StP22_all)


All<-rbind(Neo23_all, Neo22_all, Urb23_all, Urb22_all, StP23_all, StP22_all)

write.csv(All, "All.csv")

getwd()
```

